臺灣高等法院高雄分院民事裁定
111年度原金簡易字第1號
原      告  曾祐瑜  

被      告  林政嘉  
上列當事人間請求侵權行為損害賠償事件，原告提起刑事附帶民
事訴訟，經本院刑事庭裁定移送前來（111年度原附民字第3號）
，本院裁定如下：
    主  文
原告之訴駁回。
    事實及理由
一、原告主張：被告及共同被告蘇君彥、柯仲杰（另為判決）、
    訴外人吳明杰於民國110年7月28日10時17分前某時起，在不
    詳地點，加入綽號「阿春」、「EDM」等人所屬之詐欺集團
    犯罪組織，並基於共同犯詐欺取財及掩飾、隱匿詐欺犯罪所
    得去向、所在之洗錢之犯意聯絡，參與該詐欺集團，由林政
    嘉擔任車手頭，並負責駕駛車輛載送車手前往提領並收取詐
    欺所得款項，吳明杰擔任收簿手，並負責監控車手提領詐欺
    所得款項，蘇君彥擔任收簿手，柯仲杰除擔任車手負責提領
    詐欺所得款項外，另提供自己申辦之臺灣土地銀行000-0000
    00000000號帳戶（下稱本案帳戶）並開通轉帳功能後，將本
    案帳戶存簿、提款卡及印章交付予蘇君彥，再由蘇君彥依吳
    明杰指示，將柯仲杰本案帳戶存簿、提款卡以郵寄方式寄送
    予本案詐欺集團不詳身分成員，作為實施詐欺行為受領贓款
    之人頭帳戶。前開詐欺集團成員以LINE傳送賭博訊息予原告
    ，佯稱須匯款解凍帳戶才能提領獲利，致原告陷於錯誤，於
    110年7月26日11時47分許，匯款新臺幣（下同）28,000元至
    本案帳戶。被告上開詐欺之不法行為，致原告受有財產損害
    ，自應對原告負損害賠償責任，爰依侵權行為之法律關係，
    請求判命被告與蘇君彥、柯仲杰連帶給付原告28,000元，及
    自起訴狀繕本送達最後一位被告翌日起至清償日止，按週年
    利率5%計算之利息。
二、按調解成立者，與訴訟上和解有同一之效力；和解成立者，
    與確定判決有同一之效力；除別有規定外，確定之終局判決
    就經裁判之訴訟標的，有既判力；原告之訴，其訴訟標的為
    確定判決之效力所及者，法院應以裁定駁回之，民事訴訟法
    第416條第1項後段、第380條第1項、第400條第1項、第249
    條第1項第7款分別定有明文。經查，原告因被告之前開詐騙
    行為，在臺灣屏東地方法院（下稱屏東地院）對被告提起刑
    事附帶民事訴訟（屏東地院110年度附民字第435號），嗣於
    110年12月22日調解成立，調解成立內容為：被告願給付原
    告3,600元，並當場如數交付原告收受，原告則拋棄其餘民
    事請求權，有調解筆錄在卷可稽（本院卷第59、60頁）。原
    告對被告之請求既已經調解成立而具有既判力，自不得重複
     起訴。是原告提起本件附帶民事訴訟，於法不合，依上開
    規定，應以裁定駁回之。
三、據上論結，原告之訴為不合法，裁定如主文。
中　　華　　民　　國　　111 　年　　12　　月　　7 　　日
                            民事第六庭   
                                審判長法  官  魏式璧
                                      法  官  賴文姍
                                      法  官  黃悅璇
以上正本證明與原本無異。
本件不得抗告。　　　　　　　　　　　　　　　　　　　
中　　華　　民　　國　　111 　年　　12　　月　　7 　　日
                                      書記官  黃楠婷